【裁判字號】    97,執消債更,12
【裁判日期】    980625
【裁判案由】    更生事件
【裁判全文】
臺灣宜蘭地方法院民事裁定          97年度執消債更字第12號
債  務  人  庚○○
債  權  人  國泰世華商業銀行股份有限公司
法定代理人  甲○○
債  權  人  渣打國際商業銀行股份有限公司
法定代理人  麥侃哲
債  權  人  臺灣新光商業銀行股份有限公司
法定代理人  李增昌
債  權  人  陽信商業銀行股份有限公司
法定代理人  丙○○
債  權  人  板信商業銀行股份有限公司
法定代理人  己○○
債  權  人  香港商香港上海匯豐銀行股份有限公司
法定代理人  韋力行
債  權  人  遠東國際商業銀行股份有限公司
法定代理人  洪信德
債  權  人  玉山商業銀行股份有限公司
法定代理人  丁○○
債  權  人  萬泰商業銀行股份有限公司
法定代理人  周榮生
債  權  人  台新國際商業銀行股份有限公司
法定代理人  蔡孟
債  權  人  日盛國際商業銀行股份有限公司
法定代理人  乙○○
債  權  人  安泰商業銀行股份有限公司
法定代理人  戊○○
債  權  人  中國信託商業銀行股份有限公司
法定代理人  辛○○
債  權  人  友邦國際信用卡股份有限公司
法定代理人  雷信堅
上列當事人聲請消費者債務清理事件，本院裁定如下：
    主  文
債務人所提如附件一所示之更生方案應予認可。並自本裁定確定
之次月起，於每月15日給付。
債務人在未依更生條件全部履行完畢前，其生活程度應受如附件
二所示標準之限制。
    理  由
一、本件債務人於98年3月6日提出之更生方案，主張自法院認可
    更生方案裁定確定之翌日起，每一個月為一期，共分96期，
     8年清償，每期清償新台幣（下同）5,250元，並向最大債權
    銀行即台新商業銀行股份有限公司，按月給付每期之清償金
    額，再由該銀行依債權表所載比例分配給其他債權人等語。
    前經本院函請債權人就債務人所提之更生方案，以書面確答
    是否同意，惟債權人均以不同意函復，無法依消費者債務清
    理條例第60條第2項規定視為債權人會議可決更生方案。
二、按債務人有薪資、執行業務所得或其他固定收入，法院認更
    生方案之條件公允者，得不經債權人會議可決，逕依債務人
    之聲請或依職權以裁定認可更生方案；法院為認可之裁定時
    ，因更生方案履行之必要，對於債務人在未依更生條件全部
    履行完畢前之生活程度，得為相當之限制，消費者債務清理
    條例第64條第1項、第62條第2項分別定有明文。
三、查本件債務人聲請更生，前經本院以97年度消債更字第28號
    民事裁定開始更生程序在案，有上開裁定在卷可參，而債務
    人每月有配偶陳志豪資助之固定收入8,000元，亦有陳志豪
    之履約保證書在卷足憑。再觀諸債務人所提如附件一所示之
    更生方案，其清償總額合計為768,000元，雖僅為已申報無
    擔保及無優先權債權總額2,745,766元之27.97%。惟債務人
    為聲請更生，就必要支出全部由配偶陳志豪支付，而提出每
    月清償8,000元，復有保證人陳志豪保證該更生方案之履行
    外，並願將清償期，延長為八年。足認其有履行該更生方案
    之誠意，其條件核屬公允、適當、可行。復查，債務人無同
    條例第64條2項所定：「一、債務人於七年內曾一破產法或
    本條例規定受免責。二、有前條第1項各款情形之一者。三
     、無擔保及無優先權債權受償總額，顯低於法院裁定開始
    更生程序，依清算程序所得受償之總額。四、無擔保及無優
    先權債權受償總額，低於債務人聲請更生前二年間，可處分
    所得扣除自己及依法應受其扶養者所必要生活費用之數額。」
    不應逕予認可之消極事由存在，分別有本院查詢表、財產清
    單、債務人更生聲請狀所附之聲請更生前二年內之財產及收
    入狀況說明書在卷可稽。故不經債權人會議可決，予以認可
    該更生方案。另並依上開規定，就債務人在未依更生條件全
    部履行完畢前之生活程度，裁定為相當之限制，爰裁定如主
    文。
中    華    民    國    98    年    6     月    25    日
              民事庭    司法事務官  楊思誠
上為正本係照原本作成
如不服本裁定，應於裁定送達後10日內，以書狀向本院司法事務
官提出異議。
中    華    民    國    98    年    6     月    29    日
                        書  記  官  李茂榮
 附件一：更生方案
 ┌─────────────────────────┐
 │壹、更生方案內容                                  │
 │1.認可裁定確定之次月起，每一月為一期，共96期。    │
 │2.每期清償新台幣（下同）8,000元；債權人分配金額如 │
 │  貳之分配表所示。                                │
 │3.債務總金額：2,745,766元                         │
 │4.清償總金額：768,000元                           │
 │5.清償比例： 27.97%                               │
 ├─────────────────────────┤
 │貳、更生清償分配表                                │
 ├──┬──────┬───────┬───────┤
 │編號│   債權人   │債權金額（元）│每期可分配金額│
 │    │            │              │（元）        │
 ├──┼──────┼───────┼───────┤
 │  1 │國泰世華商業│              │              │
 │    │銀行股份有限│  458,095     │   1,335      │
 │    │公司        │              │              │
 ├──┼──────┼───────┼───────┤
 │  2 │渣打國際商業│              │              │
 │    │銀行股份有限│  126,316     │   368        │
 │    │公司        │              │              │
 ├──┼──────┼───────┼───────┤
 │  3 │台灣新光商業│              │              │
 │    │銀行股份有限│  187,824     │   547        │
 │    │公司        │              │              │
 ├──┼──────┼───────┼───────┤
 │  4 │陽信商業銀行│  80,326      │   234        │
 │    │股份有限公司│              │              │
 ├──┼──────┼───────┼───────┤
 │  5 │板信商業銀行│  47,478      │   138        │
 │    │股份有限公司│              │              │
 ├──┼──────┼───────┼───────┤
 │  6 │香港商香港上│              │              │
 │    │海匯豐銀行股│  30,607      │   89         │
 │    │份有限公司  │              │              │
 ├──┼──────┼───────┼───────┤
 │  7 │遠東國際商業│              │              │
 │    │銀行股份有限│  76,185      │   222        │
 │    │公司        │              │              │
 ├──┼──────┼───────┼───────┤
 │  8 │玉山商業銀行│  111,184     │   324        │
 │    │股份有限公司│              │              │
 ├──┼──────┼───────┼───────┤
 │  9 │萬泰商業銀行│  96,521      │   281        │
 │    │股份有限公司│              │              │
 ├──┼──────┼───────┼───────┤
 │  10│台新國際商業│              │              │
 │    │銀行股份有限│  658,263     │   1,918      │
 │    │公司        │              │              │
 ├──┼──────┼───────┼───────┤
 │  11│日盛國際商業│              │              │
 │    │銀行股份有限│  133,000     │   388        │
 │    │公司        │              │              │
 ├──┼──────┼───────┼───────┤
 │  12│安泰商業銀行│  74,385      │   217        │
 │    │股份有限公司│              │              │
 ├──┼──────┼───────┼───────┤
 │  13│中國信託商業│              │              │
 │    │銀行股份有限│  556,802     │   1,622      │
 │    │公司        │              │              │
 ├──┼──────┼───────┼───────┤
 │  14│友邦國際信用│              │              │
 │    │卡股份有限公│  108,780     │   317        │
 │    │司          │              │              │
 ├──┼──────┼───────┼───────┤
 │    │    合計    │  2,745,766   │   8,000      │
 ├──┴──────┴───────┴───────┤
 │參、補充說明                                      │
 │1.第1~96期每期可分配金額＝債權金額×清償比例÷96期│
 │  （元以下四捨五入）                              │
 │2.債務人於履行更生方案前，應自行向各債權人詢問還款│
 │  方式，並  依期履行。                            │
 └─────────────────────────┘
 附件二：
 債務人在未依更生條件全部履行完畢前應受下列之生活限制：
 1、 不得為奢侈、浪費之行為。
 2、 不得為賭博或其他投機行為。
 3、 不得為金錢借貸之行為。
 4、 不得為不動產之處分。
 5、 不得搭乘計程車、高鐵、飛機、輪船。但因職務所需且由任
     職機關或團體支付者不在此限。
 6、 不得從事國外遊學或出國旅遊等消費活動。
 7、 不得投資金融商品（如股票、基金等）之相關行為。
 8、 不得駕駛超過新台幣（下同）500,000元以上之車輛。但因
     營業謀生必要者，不在此限。
 9、 每月日常生活支出不得逾政府公告當年度各縣市最低生活標
     準。
 10、每人每月房屋租金不得逾4,000元，每戶每月不得逾10,000
     元。
 11、除維持生計之必要外，不得購買1,000元以上之商品或服務
     。
 12、每月應製作收入支出帳目明細並保留收據或憑證，以供法院
     定期查核。


司法院資訊處製作；財團法人民間司法改革基金會備份。
